【裁判字號】    89,易緝,289
【裁判日期】    891130
【裁判案由】    詐欺
【裁判全文】
臺灣高雄地方法院刑事判決                        八十九年度易緝字第二八九號
    公  訴  人  臺灣高雄地方法院檢察署檢察官
    被      告  乙○○
右列被告因詐欺案件，經檢察官提起公訴及併案審理（起訴案號：八十八年度偵字第
二五六一九號；併案案號：八十八年度偵字第二六三四二號、八十九年度偵字第一二
八○號），本院判決如左：
    主  文
乙○○連續以詐術得財產上不法之利益，處有期徒刑肆月。
    事  實
一、乙○○基於概括犯意，明知其無支付能力，仍意圖為自己不法之所有或為自己不
    法之利益，連續於附表所列時間，附表所列之各該ＫＴＶ消費，至各該ＫＴＶ之
    服務人員陷於錯誤，誤信其有足夠之消費資力，乃提供如附表所示各該消費價值
    之餐飲及服務。詎乙○○於結帳時均表示無力付款，各該ＫＴＶ之員工始知受騙
    ，報警處理。
二、案經高雄市政府警察局新興分局、苓雅分局報請台灣高雄地方法院檢察署檢察官
    偵查起訴及併案審理。
    理  由
一、訊據被告乙○○固坦認於右揭時、地消費而未付上開款項之事實，惟矢口否認有
    詐欺犯行，辯稱：均係因與朋友至該等ＫＴＶ消費，朋友先行離去，伊身上所帶
    之金錢並不足支付消費款項云云。然查（一）被告如附表所示各次消費後無力付
    款之事實，業經丁○ＫＴＶ之員工陳世明、丙○○ＫＴＶ之員工高金源及甲○○
    ＫＴＶ之員工鍾正清於警訊中指述綦詳，並有各次消費之消費明細表影本三張及
    付款切結書影本一份附卷可為憑証。事實已屬明確。（二）附表編號一、三號之
    消費係被告與友人共同為之，固經被告辯稱在卷。然丙○○ＫＴＶ之員工高金源
    於警訊中陳稱：附表編號三號之消費係被告與一位中年男子共同入店消費。然該
    男子先於當日十八時許離開，而被告仍單獨留至同日二十一時四十六分，店內人
    員發覺有異乃要求其結帳，始知其無力付款明確。被告主觀上若係誤以為該同行
    男子會付款，則該男子既已離去多時，焉有不主動告知店內人員無力付款之事實
    ，而待店內人員要求其買單付帳，始稱無力付款之理。再者被告與友人共同消費
    ，既無力付款，竟任令友人離去，而獨自留下續行消費，其詐欺之故意已甚顯然
    。又如附表編號二、四號之消費行為均係被告單獨為之，此業經被告供承在卷，
    並經上開証人陳世明、鍾正清於警訊中指述明確。被告明知無力支付消費款，仍
    一再入店詐取店內餐飲與服務，其詐欺故意及不法所有、不法利益之意圖自甚顯
    然。綜上所述，被告犯行事証明確，洵堪認定。
二、核被告所為如附表所示犯行，詐取餐飲部分係犯刑法第三百三十九條第一項之詐
    欺取財罪；其施詐術使如附表所示ＫＴＶ之店員陷於錯誤而提供包廂、招待等服
    務，係犯同法第三百三十九條第二項之詐欺得利罪。所犯詐欺取財及詐欺得利罪
    均時間緊接、手段相同，而犯同一構成要件，應係分別基於概括之犯意為之，應
    各依連續犯之規定論以一罪，並加重其刑。又所犯上開二連續犯行係一行為而觸
    犯數罪名之想像競合犯，應依詐取金額較多，情節較重之連續詐欺得利罪處斷。
    併案如附表一、三、四號所示犯行，雖未經起訴，然與起訴事實時間緊接、手段
    相同，而有連續犯關係，自應為起訴效力所及，本院得併為審判，附此敘明。又
    公訴人於事實欄已敘及詐欺得利部分之犯罪事實，惟證據並所犯法條欄內漏引刑
    法第三百三十九條第二項之規定，且未論及想像競合犯部分，均尚有未洽，併此
    敘明。爰審酌被告一再至ＫＴＶ詐騙餐飲及服務，且所詐之餐飲與服務均非生存
    所必須之消費，而係享樂性質之消費，自不應輕罰，惟念其犯後大致坦承犯行，
    且詐騙所得非多等一切情狀，量處如主文所示之刑，以資懲儆。
據上論斷，應依刑事訴訟法第二百九十九條第一項前段，刑法第五十六條、第三百三
十九條第一項、第二項、第五十五條、罰金罰鍰提高標準條例第一條前段，判決如主
文。
本案經檢察官吳茂松到庭執行職務。
中      華      民      國    八十九      年    十一    月    三十    日
                                  臺灣高雄地方法院刑事第七庭
                                      法  官  蔡  國  卿
右為正本，係照原本作成，證明與原本無異。
如不服本判決，應於送達後十日內，向本院提出上訴狀。
                                      書記官  邱  靜  銘
中      華      民      國    八十九      年    十一    月    三十    日
附錄本判決論罪之法條：
刑法第三百三十九條第一項
刑法第三百三十九條第二項
意圖為自己或第三人不法之所有，以詐術使人將本人或第三人之物交付者，處五年以
下有期徒刑、拘役或科或併科一千元以下罰金。
以前項方法得財產上不法之利益或使第三人得之者亦同。
附表：（以下金額單位均為新台幣）
┌──┬─────────┬──────────┬──────────┐
│編號│消費時間          │  消費地點          │消費項目及金額      │
├──┼─────────┼──────────┼──────────┤
│一、│八十八年十月十四日│  高雄市新興區中正三│餐飲費及包廂等服務  │
│    │十時四十四分至隔日│  路一三○號丙○○Ｋ│費共五二三三元      │
│    │凌晨二時四十四分  │  ＴＶ中正店        │                    │
├──┼─────────┼──────────┼──────────┤
│二、│八十八年十月十五日│  高雄市前金區中華三│餐飲費：二○九二元  │
│    │十五時二十六分至隔│  路一四九號丁○ＫＴ│包廂及其它服務費：  │
│    │日十四時二十六分  │  Ｖ                │一○二六八元        │
├──┼─────────┼──────────┼──────────┤
│三、│八十八年十月二五日│  高雄市前金區中華三│餐飲費：一二一八元  │
│    │十四時十六分至二十│  路一一號丙○○ＫＴ│包廂及其它服務費：  │
│    │一時四十六分      │  Ｖ中華店          │一一七八元          │
├──┼─────────┼──────────┼──────────┤
│四、│八十九年一月四日零│  高雄市苓雅區大順三│餐飲費：一三○○元  │
│    │時十四分至十六時三│  路一一二號甲○○Ｋ│包廂及其它服務費：  │
│    │十分              │  ＴＶ              │二二七八元          │
└──┴─────────┴──────────┴──────────┘


司法院資訊處製作；財團法人民間司法改革基金會備份。
